臺灣新北地方法院民事判決
111年度小上字第31號
上  訴  人  林昱辰  
被上訴人    裕邦信用管理顧問股份有限公司


法定代理人  陳載霆  
上列當事人間請求給電信費事件，上訴人對於民國111年1月5日
本院板橋簡易庭110年度板小字第3774號小額訴訟程序第一審判
決提起上訴，本院判決如下：
    主  文
上訴駁回。
第二審訴訟費用新臺幣壹仟伍佰元由上訴人負擔。 
    理  由
一、按對於小額訴訟程序第一審判決之上訴，非以判決違背法令
    為理由，不得為之；判決不適用法規或適用不當者，為違背
    法令，判決有同法第469條第1至5款所列各款情形之一者，
    為當然違背法令；又小額訴訟之第二審法院認上訴為無理由
    者，應為駁回之判決；如依上訴意旨足認上訴為無理由者，
    得不經言詞辯論為之，民事訴訟法第436條之24第2項、第43
    6條之32第2項準用第468條、第469條第1至第5款、第449條
    第1項及第436條之29第2款分別定有明文。次依民事訴訟法
    第436條之25規定，上訴狀內應記載上訴理由，並表明原判
    決所違背之法令及其具體內容，以及依訴訟資料可認為原判
    決有違背法令之具體事實，上訴狀或理由書如未依此項方法
    表明者，即難認為已對小額訴訟第一審判決之違背法令有具
    體之指摘。併上訴理由如僅引用原審判決時之攻擊防禦方法
    作為上訴理由，應認為未對原審判決有何具體之指摘，不得
    謂已合法表明上訴理由，其上訴均難認為合法。
二、上訴理由略以：上訴人自始否認與訴外人台灣之星電信股份
    有限公司(原名威寶電信股份有限公司，下稱台灣之星)間有
    債權債務關係，原審認上訴人固不否認有向台灣之星申請使
    用電話門號及積欠上開補貼款乙事，顯有判決理由矛盾之違
    法，且有誤以上訴人未主張之事實為據之違法。另依被上訴
    人所提之欠費門號資訊附表，亦無從得出補貼款新臺幣(下
    同)18,000元之結果，是原審就補貼款為18,000元之事實從
    未討論，被上訴人亦未具體說明該數額之計算，原審逕以該
    數額為判決，顯屬突襲性裁判，且上訴人否認有上開欠款，
    原審就此未置一詞，均有判決不備理由之違法。再者，被上
    訴人提出之系爭門號專案同意書所載，專案補償金係原綁約
    目的無法達時，上訴人應行補給付予電信業者之月租費，應
    適用民法第127條第8款之2年短期時效，惟原審認補償金屬
    違約金性質，請求權之消滅時效為15年，亦屬違誤等語。並
    聲明：(一)第一審判決不利上訴人部分均廢棄。(二)上開廢
    棄部分，被上訴人於第一審之訴駁回。 
三、經查：
(一)上訴人指稱原審判決有判決不備理由及理由矛盾部分：
　　按小額事件之上訴程序，不得以民事訴訟法第469條第6款之
    「判決不備理由或理由矛盾」為由，指摘原判決為違背法令
    ，蓋小額訴訟程序之判決書得僅記載主文，而就當事人有爭
    執事項，僅於必要時得加註理由要領而已(民事訴訟法第436
    條之18第1項參照)，故小額事件之上訴程序，自不得以判決
    不備理由或理由矛盾為由，指摘原判決為違背法令，此觀諸
    同法第436條之32第2項僅有準用同法第468條、第469條第1
    款至第5款之規定，並無準用同法第469條第6款之規定即明
    。是民事訴訟法第436條之24第2項所謂判決違背法令，係依
    同法第436條之32第2項準用同法第468條、第469條第1款至
    第5款之規定，乃指「判決不適用法規或適用不當」或「判
    決有同法第469條第1款至第5款情形之一」者而言，並不包
    括同法第469條第6款「判決不備理由或理由矛盾」之情形。
    故上訴人主張原審判決有判決不備理由及理由矛盾提起上訴
    ，於法不合。 　　
(二)上訴人指摘原審認補償金屬違約金性質，而適用15年消滅時
    效為15年，顯有違誤部分：　　
  1.按請求權，因15年間不行使而消滅，民法第125條前段有明
    文規定。又違約金債權，因可歸責於債務人事由而債務不履
    行時，即發生而獨立存在，非民法第146條所稱之從權利，
    其請求權與原本請求權各自獨立，應適用民法第125條所定 
     15年之消滅時效(最高法院108年度台上字第1256號判決意
    旨參照)。 
　2.被上訴人於聲請支付命令時，雖請求上訴人應給付32,510元
    之電信費，然於原審民國110年12月15日言詞辯論時當庭縮
    減聲門為「被告(即上訴人)應給付原告(即被上訴人)18,000
    元」，並表示這綁門號優惠的違約金等語。而觀諸被上訴人
    提出之「暢飽922_36M」專案同意書所載「1.立同意書人同
    意連續使用威寶電信服務至36個月，若於合約期間36個月內
    提前終止、被銷號或將本專案門號作本專案以外其他用途之
    轉換時(一退一租視為提前終止)，應依遞減原則賠償威寶電
    信補償金(即依合約期間剩餘比例計付補償金)，計算方式為
    新台幣16,000元x(提前終止或被銷號時剩餘之合約日歷天數
    /合約期間總日曆天)」之內容(見司促卷第23頁、第27頁）
    ，核其性質係屬因不履行而生損害之賠償總額之違約金，尚
    非屬民法第146條所稱之從權利。故其請求權與電信費之債
    權各自獨立，其消滅時效應分別起算，而上訴人係分別於10
    1年11月9日、20日向被上訴人所申請之2個門號(0000000000
    、0000000000)後，因未依約繳納電信費，契約因而提前終
    止，則被告於110年6月3日聲請核發支付命令時，其請求上
    訴人給付違約金債權尚未逾15年之請求權時效，是上訴人主
    張違約金已罹於時效，亦非有據，尚難採信。 　
(三)上訴人雖認其曾簽署申請書及對台灣之星有債務關係。惟按
    私文書應提出其原本。私文書經本人或其代理人簽名、蓋章
    者，推定為真正。民事訴訟法第352條第1項前段及第358條
    定有明文。又簽名應由本人自己所為係常態，由他人未經同
    意簽署為變態，故主張變態事實之當事人，應就此負舉證責
    任。本件被上訴人於原審審理時已提出第三代行動通信業務
    服務申請書、預繳同意書(新申裝/續約)、「暢飽922_36M」
    專案同意書、上訴人之身分證及普通重型機車駕駛執照正反
    面影本(見司促卷第20頁至第27頁)，則依上開規定，應推定
    上開申請書、同意書為真正。則上訴人否認上開申請書係其
    簽署，既為變態之事實，自應由主張此事實存在之上訴人為
    舉證，惟上訴人於原審審理時僅具狀空言否認曾簽署上開申
    請書，並未提出任何證據資料佐證，是原審判決雖誤戴「上
    訴人固不否認有向台灣之星申請使用電話門號及積欠上開補
    貼款」，然因上訴人就此部分並未舉證以實其說，是原審就
    此部分之事實，依被上訴人所提出之第三代行動通信業務服
    務申請書、預繳同意書(新申裝/續約)、「暢飽922_36M」專
    案同意書、上訴人之身分證及普通重型機車駕駛執照正反面
    影本等件所為之認定，仍無違誤。故上訴人以前詞主張原判
    決有判決矛盾之違誤，難認有據，併予敘明。
五、綜上所述，原審判決並無上訴人所指之違背法令情事，上訴
    人提起本件上訴，指摘原判決不當，求予廢棄改判，依上訴
    意旨足認其上訴顯無理由，爰依民事訴訟法第436條之29第2
     款規定，不經言詞辯論，逕以判決駁回。
六、本件第二審訴訟費用應依民事訴訟法第436條之32第1項準用
    同法第436條之19條第1項確定其數額為1,500元，由上訴人
    負擔。
七、據上論結，本件上訴無理由，依民事訴訟法第436 條之32第
    1項、第2項、第449條第1項、第78條、第436條之19第1項，
    判決如主文。 　　 
中　　華　　民　　國　　111 　年　　3 　　月　　25　　日
                  民事第六庭    審判長法　官　許瑞東
                                      法　官　陳佳君
                                      法　官　莊惠真
以上正本證明與原本無異
本判決不得上訴。 
中　　華　　民　　國　　111 　年　　3 　　月　　25　　日
                                      書記官　但育緗